臺灣新竹地方法院民事簡易判決  
111年度竹簡字第146號
原      告  陳氏絳仙

訴訟代理人  葉鈞律師  
被      告  王廷揚  

訴訟代理人  苗繼業律師
上列當事人間損害賠償事件，本院於民國111年7月21日辯論終結
，判決如下：
    主  文
被告應給付原告新臺幣叁萬元，及自民國一一０年十二月三十日
起至清償日止，按年息百分之五計算之利息。
原告其餘之訴駁回。
本判決第一項得假執行。但被告如以新臺幣叁萬元為原告預供擔
保後，得免為假執行。
    事實及理由
壹、程序方面：
    按訴狀送達後，原告不得將原訴變更或追加他訴。但擴張或
    減縮應受判決事項之聲明者，不在此限。民事訴訟法第255
    條第1項第3款定有明文。查原告起訴時係聲明：被告應給付
    原告新臺幣（下同）30萬元。嗣變更聲明為：被告應給付原
    告30萬元，及自民事準備狀繕本送達之翌日起至清償日止，
    按年息5%計算之利息。（參民事準備狀、本院111年5月26日
    言詞辯論筆錄）。核屬單純擴張應受判決事項聲明，自應准
    許。
貳、實體方面：　　
一、原告主張：被告與訴外人姚柔合係前男、女朋友，2人間有
    感情糾紛。被告遂於民國109年9月2日3時22分許，於酒後前
    往訴外人姚柔合工作位在新竹市○○區○○路0段000號之養生館
    ，見養生館鐵捲門已拉下未完全閉合，乃毀損該鋁門後隨即
    逕行進入館內，而該養生館之管理人員即訴外人翁漢祥、員
    工即原告、訴外人姚柔合聞聲乃先後下樓，被告見訴外人翁
    漢祥等下樓後，竟於同日3時23分許在該址館內，基於傷害
    他人身體之犯意，先對訴外人翁漢祥恫稱「你有沒有見過槍
    」等語，復徒手揮拳毆打訴外人翁漢祥，致訴外人翁漢祥受
    有左眼及眼眶挫傷、眼球挫傷、眼眶骨骨折之傷勢；又於同
    日3時27分許在該址，另基於恐嚇危害安全之犯意，持25公
    分長之刀具正對原告，威脅要殺害原告，而以此方式將加害
    生命、身體之事相告，致使原告心生畏懼。被告恐嚇原告，
    已侵害原告之權利，並致原告受有精神上之痛苦，原告自得
    依侵權行為損害賠償之法律關係請求被告賠償精神上之損害
    30萬元，並聲明：被告應給付原告30萬元，及自民事準備狀
    繕本送達之翌日起至清償日止，按年息5%計算之利息。
二、被告則以：原告從事刑事案件所涉及之行為，除本身因非蓄
    意飲酒後受酒精影響導致對自身行為控制力降低外，因被告
    患有失眠、焦慮及情緒性控制困難等病徵，才會一時情緒失
    控導致本事件。原告僅係因為訴外人翁漢祥之女友而在案發
    現場，被告與訴外人翁漢祥衝突時，非屬被告行為所意欲之
    對象，縱因目睹案發情況或因被告一時衝動之語受震撼，僅
    屬「輕微」且期間短暫，原告請求金額確屬過高等語置辯，
    爰聲明：原告之訴駁回。若受不利益判決，被告願供擔保，
    請求免予假執行。
三、本院之判斷： 　　
（一）原告主張之前開事實，已據提出本院109年度竹簡字第134
      8號刑事簡易判決為證，並據本院調取本院109年度簡字第
      1348號刑事案卷核閱無訛，且被告確因本件恐嚇危害安全
      犯行，業經本院109年度竹簡字第1348號刑事簡易判決判
      處有期徒刑2月，如易科罰金，以新臺幣1,0000元折算1日
      ，嗣被告雖提起上訴，然仍經本院以111年度簡上字第2號
      刑事判決駁回上訴確定，且為被告所不爭執，自堪認原告
      之主張為真實。
（二）按因故意或過失，不法侵害他人之權利者，負損害賠償責
      任；不法侵害他人之身體、健康、名譽、自由、信用、隱
      私、貞操，或不法侵害其他人格法益而情節重大者，被害
      人雖非財產上之損害，亦得請求賠償相當之金額。民法第
      184條第1項前段、第195條第1項分別定有明文。又不法侵
      害他人之人格權，被害人受有非財產上損害，請求加害人
      賠償相當金額之慰撫金時，法院對於慰撫金之量定，應斟
      酌實際加害情形、所造成之影響、被害人痛苦之程度、兩
      造之身分地位經濟情形及其他各種狀況，以核定相當之數
      額（最高法院47年度台上字第1221號、51年度台上字第22
      3號判例意旨參照）。查被告以加害生命、身體之事恐嚇
      原告，致原告心生畏懼，係故意侵害原告之人格法益，亦
      堪認使原告精神上受有相當程度之痛苦。從而，依民法第
      184條第1項前段、第195條第1項規定，原告本於侵權行為
      之法律關係，請求被告就恐嚇之不法侵權行為賠償非財產
      上損害，自屬有據。本院審酌被告恐嚇原告，不法侵害行
      為之情節非輕，原告因之受有相當程度之精神上痛苦，又
      參以原告係國中畢業，無業，稱經濟狀況勉持，被告係高
      中肄業，打零工，亦稱經濟狀況勉持，兩造均係有社會經
      驗之成年人，又兩造109年度所得總額均為0元，原告名下
      無財產，被告名下財產僅汽車1輛，此業據兩造所陳明，
      並有本院依職權所調取之兩造稅務電子閘門財產所得調件
      明細表在卷可佐，而綜據兩造之學經歷、社會地位、經濟
      狀況等一切情狀，認原告請求被告賠償非財產上損害300,
      000元，核尚屬過高，應以30,000元為相當，逾此部分之
      請求，即非有據，無從准許。
　四、綜上，原告基於侵權行為損害賠償之法律關係，請求被告
      給付30,000元，及自準備書狀繕本送達翌日即110年12月3
      0日起至清償日止按年息5%計算之利息，為有理由，應予
      准許。至逾上開範圍所為之請求，則無理由，應予駁回。
　五、假執行宣告：本件係依民事訴訟法第427條第1項適用簡易
      訴訟程序所為被告部分敗訴之判決，就被告敗訴部分，應
      依職權宣告假執行。又被告陳明願供擔保聲請免為宣告假
      執行，經核亦尚無不合，爰併酌定相當擔保金額准許之。
　六、無庸確定訴訟費用額：本件係原告於刑事訴訟程序提起之
      附帶民事訴訟，並經本院刑事庭裁定移送本院民事庭審理
      ，依刑事訴訟法第504條第2項規定，應免納裁判費，且本
      件兩造亦無其他訴訟費用之支出，自無庸確定訴訟費用額
      ，併予敘明。
中　　華　　民　　國   111    年     8    月     4    日
                  新竹簡易庭    法  官  汪銘欽
以上正本係照原本作成。
如對本判決上訴，須於判決送達後20日內向本院提出上訴狀。如
委任律師提起上訴者，應一併繳納上訴審裁判費。
中　　華　　民　　國   111    年     8    月     4    日
                                書記官  周育瑜